臺灣屏東地方法院刑事判決　　　　　　　　　　　　　九十三年度訴字第一八七號
　　公　訴　人　臺灣屏東地方法院檢察署檢察官
　　被　　　告　甲○○
右列被告因違反毒品危害防制條例案件，經檢察官提起公訴（九十三年度毒偵字第四
０五號、九十三年度毒偵字第四三一號），被告自白犯罪，本院裁定改以簡式審判程
序審理，判決如左：
    主  文
甲○○連續施用第一級毒品，累犯，處有期徒刑壹年，扣案海洛因貳拾壹小包（淨重
壹點玖參公克）沒收銷燬之、注射針筒貳支、塑膠吸管壹支均沒收；又施用第二級毒
品，處有期徒刑肆月。應執行有期徒刑壹年貳月。扣案海洛因貳拾壹小包（淨重壹點
玖參公克）沒收銷燬之、注射針筒貳支、塑膠吸管壹支均沒收。
    事  實
一、甲○○前於民國八十七年間，因違反槍砲彈藥刀械管制條例案件，經臺灣高等法
    院高雄分院以八十七年度上訴字第一四五九號判處有期徒刑五月確定，於八十八
    年二月六日執行完畢，猶未知悔改，又於九十二年間，因施用毒品案件，經本院
    裁定送觀察勒戒，因無繼續施用毒品傾向，經臺灣屏東地方法院檢察署於九十二
    年六月五日以九十二年度毒偵字第五五九號不起訴處分確定。詎其仍未戒絕毒癮
    ，又基於施用第一級毒品海洛因之概括犯意，自九十二年十月間某日起，連續在
    屏東縣麟洛鄉公所附近之產業道路上施用第一級毒品海洛因多次；另基於施用第
    二級毒品安非他命之犯意，於九十三年二月二十日上午九時許，在上開處所施用
    第二級毒品安非他命一次。為警分別於九十三年二月二十一日零時二十五分許，
    在屏東縣麟洛鄉○○路新田托兒所前，及於同年月二十二日十七時許，在屏東市
    ○○街○段二三一巷口查獲，並分別扣得海洛因一小包（淨重零點零九公克，包
    裝重零點二三公克）、注射針筒一支，及海洛因二十小包（淨重一點八四公克，
    包裝重五點二一公克）、注射針筒一支、塑膠吸管一支。
二、案經屏東縣警察局屏東分局報請臺灣屏東地方法院檢察署檢察官偵查起訴。
    理  由
一、本件被告甲○○所犯係死刑、無期徒刑、最輕本刑為三年以上有期徒刑以外之罪
    ，其於準備程序中就被訴事實為有罪之陳述，經法官告知簡式審判程序之旨，並
    聽取公訴人、被告之意見後，本院認為適宜進行簡式審判程序，故本件適用簡式
    審判程序審理，合先敘明。
二、右述事實，業據被告甲○○於本院審理時坦承不諱，且被告經警於九十三年二月
    二十一日零時五十分及同年月二十二日十八時五十分採集尿液送驗結果，均呈甲
    基安非他命與嗎啡陽性反應，有屏東縣衛生局煙毒及麻醉類藥品委託檢驗結果通
    知書二紙在卷可稽（報告編號：屏縣衛檢六字第九三００六七號、屏縣衛檢六字
    第九三００六六號），均為鑑定機關本於專業知識及科學儀器所為之鑑定，自可
    憑信。此外，扣案白色粉末共計二十一小包經送法務部調查局鑑定結果，確為第
    一級毒品海洛因（九十三年二月二十一日扣得之一小包淨重零點零九公克，包裝
    重零點二三公克；九十三年二月二十二日扣得之二十小包淨重一點八四公克，包
    裝重五點二一公克，合計淨重為一點九三公克），有該局九十三年三月二十二日
    調科壹字第二四０００二九三四號及九十三年四月十九日調科壹字第二四０００
    二九三八號函各一紙在卷可參，復有注射針筒共二支及塑膠吸管一支扣案可資佐
    證，足見被告之自白應與事實相符，其確有施用第二級毒品安非他命與連續施用
    第一級毒品海洛因之犯行無疑。又雖上開二份尿液檢驗報告均呈甲基安非他命陽
    性反應，然毒品施用後於尿液中可檢出之時間，受施用劑量及頻率、施用方式、
    飲水量之多寡、個人體質及代謝情況等因素影響，施用安非他命後，一般可檢出
    之時間為施用後一至五日，有行政院衛生署管制藥品管理局九十二年三月十日管
    檢字第○九二○○○一四九五號函在卷可佐，因此於無其他證據足資證明被告有
    連續施用安非他命犯行之情況下，應為有利被告之認定，堪認被告於九十三年二
    月二十日九時許施用第二級毒品安非他命一次。再查被告曾於九十二年間，因施
    用毒品案件，經本院以九十二年度毒聲字第五五九號裁定送觀察勒戒，因無繼續
    施用毒品傾向，經臺灣屏東地方法院檢察署於九十二年六月五日以九十二年度毒
    偵字第五五九號不起訴處分確定之事實，有臺灣屏東地方法院檢察署刑案資料查
    註紀錄表及臺灣高等法院被告全國前案紀錄表各一份存卷供參，其於五年內再犯
    本案毒品危害防制條例之罪，事證明確，其犯行堪以認定。
三、查被告甲○○施用第一級毒品海洛因行為後，毒品危害防制條例部分條文業於九
    十二年七月九日經總統修正公布，並自公布後六個月即九十三年一月九日起施行
    ，惟毒品危害防制條例此次修正，對於同條例第十條關於施用第一級與第二級毒
    品之犯罪構成要件及刑罰規定均未予修正，故無比較新舊法問題；且被告前因施
    用毒品案件，經觀察、勒戒後，由檢察官為不起訴處分，五年內再犯本案施用毒
    品罪，無論依修正前或修正後之毒品危害防制條例第二十三條第二項之規定，均
    屬應依法論罪科刑之行為；而本案既為毒品危害防制條例修正施行前已繫屬本院
    之施用毒品案件，依修正後同條例第三十五條第一項第三款規定，即應適用修正
    後規定處理。是核被告所為，係犯毒品危害防制條例第十條第一項之施用第一級
    毒品罪與同條第二項之施用第二級毒品罪。被告施用第一、二級毒品前持有海洛
    因與安非他命之低度行為，應為施用之高度行為所吸收，不另論罪。又被告先後
    多次施用第一級毒品海洛因之犯行，時間緊接，手法相同，觸犯構成要件同一之
    罪名，顯係基於概括犯意反覆為之，應依連續犯之規定論以一罪，並依法加重其
    刑。另被告前於八十七年間，因違反槍砲彈藥刀械管制條例案件，經臺灣高等法
    院高雄分院以八十七年度上訴字第一四五九號判處有期徒刑五月確定，於八十八
    年二月六日執行完畢，有臺灣屏東地方法院檢察署刑案資料查註紀錄表一紙在卷
  可按，被告受有期徒刑執行完畢後，五年之內再犯有期徒刑以上刑之施用第一級
    毒品海洛因罪，為累犯，應依法就施用海洛因部分加重其刑，並遞加重之。被告
    所犯上開二罪，犯意個別，罪名互異，應予分論併罰。爰審酌被告歷經觀察、勒
    戒及強制戒治程序，猶無法戒絕毒癮，仍再度施用毒品，顯見其意志不堅，無悔
    改之決心，有違政府制定毒品危害防制條例之立法美意，本不宜寬貸，惟念其所
    為係閥害自己身心之行為，尚未害及他人，且犯後坦承犯行，態度良好等一切情
    狀，量處如主文所示之刑，並定應執行刑，以資懲儆。扣案之案海洛因共計二十
    一小包（淨重一點九三公克），屬違禁物，應依毒品危害防制條例第十八條第一
    項前段規定，併予宣告沒收銷燬之；又注射針筒二支、塑膠吸管一支均為被告所
    有供施用海洛因之用，業據其供承在卷，爰依刑法第三十八條第一項第二款之規
    定，併予宣告沒收。
據上論斷，應依刑事訴訟法第二百九十九條第一項前段、第二百七十三條之一第一項
，毒品危害防制條例第十條第一項、第二項、第十八條第一項前段，刑法第十一條前
段、第五十六條、第四十七條、第五十一條第五款、第三十八條第一項第二款，判決
如主文。
本案經檢察官蔡榮龍到庭執行職務。
中　　　華　　　民　　　國　　九十三　　年　　　五　　　月　　三十一　　日
                                      臺灣屏東地方法院刑事第四庭
                                          法  官  陳姵君
右正本證明與原本無異。
如不服本判決應於收受本判決送達後十日內向本院提出上訴書狀，其未敘述上訴理由
者，並得於提起上訴後十日內向本院補提理由書狀（均須按他造當事人之人數附繕本
 ）「切勿逕送上級法院」
                                          書記官　許倬維
中　　　華　　　民　　　國　　九十三　　年　　　五　　　月　　三十一　　日
附錄論罪法條：
毒品危害防制條例第十條
施用第一級毒品者，處六月以上五年以下有期徒刑。
施用第二級毒品者，處三年以下有期徒刑。
